【裁判字號】    92,訴,1809
【裁判日期】    950118
【裁判案由】    妨害自由
【裁判全文】
臺灣高雄地方法院刑事判決              92年度訴字第1809號
公  訴  人  臺灣高雄地方法院檢察署檢察官
被      告  甲○○
            丙○○
            庚○○
            巳○○
            乙○○
共      同
選任辯護人  江雍正律師
            張清雄律師
被      告  辰○○
上列被告因妨害自由案件，經檢察官提起公訴（91年度偵字第26
412 號）及移送併辦審理（臺灣屏東地方法院檢察署91年度偵字
第5572號），本院判決如下：
    主  文
甲○○、丙○○、庚○○、乙○○、辰○○共同以非法方法，剝
奪人之行動自由，甲○○、乙○○各處有期徒刑陸月，辰○○處
有期徒刑伍月，丙○○、庚○○各處有期徒刑肆月，如易科罰金
，均以佰元折算壹日。
巳○○無罪。
    事  實
一、緣甲○○、丙○○、庚○○、辰○○、乙○○均係「港都漁
    業協會」之成員，平時在各傳統市場販賣魚貨。甲○○因己○○在屏東縣屏東市北區菜市場販賣魚貨與其競爭之事，心
    生不滿，欲押己○○至屏東進行談判，乃夥同其子乙○○及
    港都漁業協會其他成員丙○○、庚○○、辰○○等人，共同
    基於剝奪人行動自由之犯意聯絡，相約在屏東縣屏東市○○
    路上埋伏等候。於民國91年5 月10日上午11時30分許，在屏
    東市○○路422 號前，甲○○等人見己○○及其所僱用之員
    工丑○○、辛○○共乘之車輛自屏東往高雄方向駛至上址並
    紅燈暫停，即駕車前後包夾加以攔阻並拉己○○下車。嗣因
    甲○○與己○○突發言語衝突，甲○○、乙○○、辰○○為
    達剝奪己○○行動自由之目的，另共同基於傷害之犯意聯絡
    ，由甲○○、乙○○先出手共同毆打己○○，而辰○○則抱
    住己○○，使甲○○、乙○○二人續以毆打己○○，致己○○受有頭部外傷、併雙側眼睛挫傷等傷勢。甲○○、丙○○
    、庚○○、辰○○、乙○○等5 人明知己○○剛與甲○○等
    人發生爭吵及打鬥，不願與甲○○等人共同前往屏東，竟仍
    違反己○○之意願，推由甲○○、乙○○強拉己○○上車，
    甲○○父子並一同乘坐己○○上開所駕之車，將己○○押往
    屏東方向行駛，其他人則駕其他車輛尾隨在後，而共同剝奪
    己○○之行動自由。在折返後往屏東方向行駛途中，甲○○
    、乙○○因見警方巡邏車自屏東往高雄方向行駛心虛，乃令
    己○○停車，並乘坐他車共同離去。
二、案經高雄市政府警察局新興分局報請臺灣高雄地方法院檢察
    署檢察官偵查起訴及屏東地方法院檢察署移送併辦。
    理  由
壹、程序方面：（含本案證據能力之認定）
一、按告訴乃論之罪，其告訴應自得為告訴之人知悉犯人之時起
    ，於6 個月內為之，刑事訴訟法笫237 條笫1 項定有明文。
    經查，告訴人己○○就其於91年5 月10日被甲○○等人傷害
    乙情，已於91年5 月20日警詢中提出驗傷診斷書，並表示告
    訴之意，有己○○當日警詢筆錄在卷可稽（見警三卷笫19頁
    反面）。檢察官起訴書中誤認己○○就傷害部分未據告訴，
    且已逾告訴期間，與卷證資料尚有未合，又起訴書已載有「
    共同毆打己○○，致使己○○受傷」等事實，是就被告甲○○、乙○○、辰○○、丙○○、庚○○共同傷害己○○部分
    ，本院自得予以審理，合先敘明。
二、次按被告以外之人，於審判外之言詞或書面陳述，除法律有
    規定者外，不得作為證據。刑事訴訟法第159 條第1 項定有
    明文。被告以外之人（包括證人、鑑定人、告訴人、被害人
    及共同被告等）於審判外之言詞或書面陳述，即所謂傳聞證
    據。由於傳聞證據有悖法院直接審理及言詞審理之精神，妨
    礙當事人之反對詰問權，影響程序正義之實現，除法律有規
    定者（例如同法第159 條第2 項、同法第159 條之1 至之5
    、同法第206 條等、組織犯罪防制條例第12條等）外，原則
    上不具證據能力。又關於「組織犯罪條例之罪」，證人之姓
    名、性別、年齡、出生地、職業、身份證字號、住所或居所
    或其他足資辨別之特徵等資料，應由檢察官或法官另行封存
    ，不得閱卷。訊問證人之筆錄，以在檢察官或法官面前作成
    ，並經踐行刑事訴訟法所定訊問證人之程序者為限，始得採
    為證據，此觀組織犯罪條例笫12條前段自明，本案被告經檢
    察官偵查後係以妨害自由、恐嚇危害安全罪起訴，並非以被
    告觸犯組織犯罪條例起訴，是本案自無上開組織犯罪條例笫
    12條規定之適用。從而本案秘密證人於警詢中之陳述，無從
    加以比對其供述之真實性，為保障被告人權及衡之上揭規定
    ，均無證據能力。又證人丑○○、蘇旺霖於警詢中之陳述屬
    審判外之陳述，且無法律例外規定之適用，衡之前揭規定，
    亦無證據能力。
三、又按被告以外之人（包括證人、鑑定人、告訴人、被害人及
    共同被告等）於審判外之陳述雖不符刑事訴訟法第159 條之
    1 至之4 等四條之規定，而經當事人於審判程序同意作為證
    據，法院審酌該言詞陳述或書面陳述作成時之情況，認為適
    當者，亦得為證據；當事人、代理人或辯護人於法院調查證
    據時，知有刑事訴訟法第159 條第1 項不得為證據之情形，
    而未於言詞辯論終結前聲明異議者，視為有前項之同意，同
    法第159 條之5 定有明文。立法意旨在於傳聞證據未經當事
    人之反對詰問予以核實，原則上先予排除。惟若當事人已放
    棄反對詰問權，於審判程序中表明同意該等傳聞證據可作為
    證據；或於言詞辯論終結前未聲明異議，基於尊重當事人對
    傳聞證據之處分權，及證據資料愈豐富，愈有助於真實發見
    之理念，且強化言詞辯論主義，使訴訟程序得以順暢進行，
    上開傳聞證據亦均具有證據能力。卷附行政院衛生署屏東醫
    院所開立之己○○診斷證明書、驗傷診斷書各1 份及監聽譯
    文，其性質雖屬傳聞證據，且查無符合同法第159 條之1 至
    之4 等前四條之情形，然業經本院審理時予以提示並告以要
    旨，且各經檢察官及被告等人表示意見，當事人已知上述診
    斷證明書、驗傷診斷書、監聽譯文等乃傳聞證據，且均未於
    言詞辯論終結前對該內容等異議（併參本院卷笫487 頁就監
    聽譯文部分之證據能力後已表示沒有意見），依上開規定，
    已擬制同意其有證據能力，本院審酌上開診斷證明書、驗傷
    診斷書、監聽譯文等作成時之情況，亦無不當情形，認為以
    之作為本案之證據亦屬適當，是上開診斷證明書、驗傷診斷
    書、監聽譯文均應具有證據能力。
貳、實體方面：
一、訊據被告甲○○固坦承傷害犯行，惟矢口否認有剝奪人之行
    動自由犯行，辯稱：伊沒有剝奪己○○之自由，只有伊自己
    1 人上己○○車，是要去找他丈母娘評理云云；訊據被告乙○○、辰○○均矢口否認上開傷害、剝奪人之行動自由犯行
    ，乙○○辯稱：伊有在場但只有勸架，沒有動手打己○○，
    也沒有坐上己○○車剝奪己○○之行動自由云云，被告辰○○辯稱：伊只是從中把己○○及甲○○勸開，甲○○、乙○○坐上己○○車離開後，我沒有跟在後面就離開了，沒有與
    甲○○共同傷害己○○及剝奪己○○之行動自由云云；訊據
    被告丙○○、庚○○均矢口否認有上開剝奪人之行動自由犯
    行，被告丙○○辯稱：當日伊在車睡覺都不知道，沒有剝奪
    己○○行動自由犯行云云，被告庚○○辯稱：伊到的時候，
    甲○○衣服已破了，打架也打完了，伊就離開了云云。惟查
    ：
  (一)被告甲○○、乙○○、辰○○有共同傷害告訴人己○○之事
    實，除已據被告甲○○坦承其有傷害告訴人己○○不諱外，
    並經證人即告訴人己○○於本院審理時結證稱：我在屏東北
    區市場做完生意，甲○○、乙○○、丙○○在中途趁我開車
    停紅燈，他們把車停在我前面，把我攔下來。甲○○叫我下
    來，我下來後甲○○、乙○○就打我，辰○○把我抱住。吳
    姓父子2 人打我的頭部、身體等語（見本院卷笫250 頁）；
    證人辛○○於本院審理時結證稱：當天我們因為停紅燈將車
    停下來，他們開3 部車到現場，甲○○父子先下車，我坐在
    中間，只知道他們拉丑○○、己○○下車，再來拉我下車。
    講一下子就打起來，辰○○就抱住己○○，甲○○父子先動
    手，然後就一片混亂，打在一起等語甚詳（見本院卷笫262
    至264 頁）。又己○○於91年5 月10日受有頭部外傷、併雙
    側眼睛挫傷等傷害之事實，亦有行政院衛生署屏東醫院所開
    立之己○○診斷證明書、驗傷診斷書各1 份附卷可佐（見警
    一卷笫136 頁、警三卷笫33頁）。再者，被告乙○○、辰○○於案發時、地均確有在現場，且被告辰○○有抱住己○○
    之事實，亦為被告乙○○、辰○○所坦認（見本院卷笫501
    、517 頁）。此外，被告乙○○為被告甲○○之子，被告辰
    ○○與被告甲○○同為「港都漁業協會」之成員，私交非淺
    ，渠等在場見甲○○與己○○爭吵及打架，衡之常情，豈有
    袖手旁觀之理。是被告乙○○上開所辯：伊有在場但只有勸
    架，沒有動手打己○○云云及被告辰○○辯稱: 伊只是從中
    把己○○及甲○○勸開，沒有共同傷害己○○云云，與常情
    及上開事證不符，自均不足採。被告甲○○、乙○○、辰○○確有事實欄所載之共同傷害犯行，堪以認定。
  (二)被告甲○○、丙○○、庚○○、乙○○、辰○○（下稱被告
    甲○○等5 人）有共同剝奪陳嘉佑行動自由犯行等情，業據
    證人己○○於本院審理時結證稱：甲○○說因為我去做他的
    屏東北區市場，所以要打我。我當天是開三噸半的小貨車，
    工人坐我旁邊，攔我車的第一台車是甲○○、乙○○、丙○○乘坐的小貨車，他們攔車後，甲○○、乙○○、丙○○先
    下來，丙○○站在工人那邊，甲○○、乙○○站在我這邊，
    我開門下來，當時我的車在慢車道，他從我的右邊路肩攔我
    。庚○○的車開在後面，他們1 台車擋住我前面，後面有2
    台。他們後面2 台車是一起來的，他們都是從這3 輛車下來
    的。丙○○把我的工人帶到旁邊。他們打完我後，甲○○、
    乙○○叫我開車，叫我折返屏東講。因為他們人多，我沒辦
    法怎麼樣所以上車開往屏東。當時我車子折返屏東是我開車
    ，工人沒有跟我上車，「他們3 台車」都有跟在我的後面，
    剛好遇到屏東市大同派出所的警車，警車是往高雄的方向，
    是在我往屏東的方向開約100 公尺遇到的。看到警車後，甲○○要我停車，他們就下車坐他們的貨車走了，工人從對面
    走過來上我的車，我們再一起去警察局。我去警局報案後，
    當天就到醫院住院幾天，直至5 月13日出院，所以診斷證明
    書是5 月13日及第一次警詢筆錄是5 月13日等語甚詳（見本
    院卷第250 頁至260 頁）。
  (三)證人辛○○於本院審理時結證稱：當天我們因為停紅燈將車
    停下來，他們開3 部車到現場，其中的人有看過甲○○、乙○○、丙○○、黑肚仔（即辰○○），庚○○當日也在場。
    丙○○說沒有我們的事，就叫我們去旁邊。他們在路中間打
    架，打一下子，然後甲○○父子就拉己○○上車，連人帶車
    一起開走，是誰拉的沒印象。己○○與甲○○等人折回屏東
    方向時，其他車子有折返，只有我與丑○○沒有上車。他們
    開走的時候，有看到警車，是我們報警的，報案後約2 分鐘
    警車來。他們折返時，己○○的車子就馬上停在路邊，甲○○父子就下車，警察過來時甲○○父子已經走了等語（見本
    院卷第262 至266 頁）。互核上開證人己○○、辛○○證述
    之情節大致相符，且證人辛○○與被告甲○○等5 人素無仇
    怨，當無誣指之理。是證人己○○、辛○○上開所證，應堪
    信為事實。
  (四)於91年5 月10日上午11時32分28秒，有人以行動電話報案，
    稱屏東市○○路422 號前有人打架，經屏東縣勤務指揮中心
    於同日上午11時33分許通知大同派出所員警許景毓處理，於
    同日上午11時33分26秒派遺警員陳建成前往處理，警員處理
    後回報：「查係被害人己○○遭甲○○夥同數名不詳男子毆
    打成傷，經處理張某表示暫保留告訴權」之事實，亦有屏東
    縣勤務指揮中心受理各類案件記錄表1 份附卷可稽（見偵三
    卷笫78頁）。益徵證人己○○上開所證：當時我車子折返屏
    東是我開車，工人沒有跟我上車，他們3 台車都有跟在我的
    後面，剛好遇到屏東市大同派出所的警車，警車是往高雄的
    方向，是在我往屏東的方向開約100 公尺遇到的。看到警車
    後，甲○○要我停車，他們就下車坐他們的貨車走了等語及
    證人辛○○上揭所證：己○○與甲○○等人折回屏東方向時
    ，其他車子有折返，只有我與丑○○沒有上車。他們開走的
    時候，有看到警車，是我們報警的，報案後約2 分鐘警車來
    。他們折返時，己○○的車子就馬上停在路邊，甲○○父子
    就下車，警察過來時甲○○父子已經走了等語確屬真實，而
    與實情相符。
  (五)被告甲○○於本院審理時雖辯稱：伊沒有妨害己○○之自由
    ，只有伊自己1 人上己○○車，是要去找他丈母娘評理云云
    ；被告乙○○於本院審理時亦附和上情辯稱：伊父親坐己○○的車，伊沒有云云；被告丙○○辯稱：當日伊在車睡覺都
    不知道，沒有妨害己○○自由犯行云云；被告庚○○辯稱：
    伊到的時候，甲○○衣服已破了，打架也打完了，伊就離開
    了云云；被告辰○○辯稱：伊只是從中把己○○及甲○○勸
    開，甲○○、乙○○坐上己○○車離開後，伊沒有跟在後面
    就離開了，沒有與甲○○共同妨害己○○自由云云。然查：
  １、被告甲○○等5 人於案發時、地分乘3 部車到現場，為被
      告5 人於本院審理時所坦認。又被告丙○○案發時、地確
      有下車，並叫辛○○、丑○○到旁邊及說不關渠等2 人的
      事，且甲○○、乙○○、辰○○打完己○○後，甲○○、
      乙○○均有坐上己○○所駕之車，己○○折返屏東時，其
      他人則分駕3 台車尾隨在後，幸因警車經過，甲○○父子
      始下車離去等情，已據證人己○○、辛○○於本院審理時
      證稱詳確在卷（詳前述），並有屏東縣勤務指揮中心受理
      各類案件紀錄表1 份附卷可參。
  ２、被告甲○○於偵訊中已坦稱：我坐上己○○的車，「我兒
      子（即乙○○）」也有上車，己○○員工站於路旁，我在
      己○○將車子折回屏東時下車等語（見偵三卷笫50頁）。
      另被告乙○○於警詢及偵訊中亦坦稱：「我就跟父親（即
      甲○○）」乘坐己○○之車輛要回高雄，但己○○卻往屏
      東方向行駛，「我們」隨即就下車，開車牌號碼S7-5543
      號我們的車回高雄，車上有我父親、我及丙○○等語綦詳
      （見警一卷笫30頁反面、偵三卷笫51頁），顯見被告甲○○、乙○○上開所辯，為臨訟勾串卸責之詞，不足採信。
  ３、又己○○於本院審理時證稱：甲○○說我作他的市場，要
      我一同回屏東講，因為他們人多，我沒辦法所以上車開往
      屏東。他們3 台車都有跟在後面等語詳確（見本院卷256
      、257 、260 頁）。另酌以己○○原自屏東欲開車往高雄
      方向行駛，車上並載有丑○○、辛○○等2 位工人，且甫
      與甲○○發生爭吵及打架，並受有傷勢，衡之常情及經驗
      法則，若無外力逼迫，豈有將丑○○、辛○○等2 位工人
      棄於路邊，而「單獨1 人」與甲○○父子共乘其所駕小貨
      車「折返屏東」。再者，被告甲○○等5 人既分別駕駛3
      輛到達案發地點，且如依渠等所辯原欲南下屏東看貨云云
      （參本院卷笫473 、501 頁等），則甲○○等人何需見到
      警車即心虛逃逸，並折返「高雄」。由上開事證綜合觀之
      ，自足認己○○案發當時確不願與甲○○等人共同前往屏
      東，被告甲○○等5 人有違反己○○之意願，推由甲○○
      、乙○○強拉己○○上車，甲○○父子也一同乘坐己○○
      上開所駕之車，將己○○押往屏東方向行駛，其他人則駕
      其他車輛尾隨在後，而共同剝奪己○○之行動自由灼然甚
      明。被告丙○○、庚○○、辰○○上開所辯，亦非可採。
    (六)綜上，被告甲○○等5 人確有事實欄所載犯罪事實，渠等
      上開所辯，為犯後飾詞卸責之詞，均非可採。本件事證明
      確，被告甲○○等5 人犯行堪以認定。
二、按以強暴之方法剝奪人之行動自由時，若無傷害之故意，而
    於實施強暴行為之過程中，致被害人受有傷害，乃實施強暴
    之當然結果，固不另論傷害罪。惟妨害自由罪，並非以傷人
    為當然之手段，若行為人另具有傷害故意，且發生傷害結果
    ，自應成立傷害罪名，如經合法告訴，即應負傷害罪責，而
    與妨害自由罪有方法目的之牽連關係，依刑法第55條規定從
    一重處斷。查被告甲○○、乙○○、辰○○除有剝奪己○○
    之行動自由外，於己○○下車後，因甲○○與己○○發生爭
    吵，另共同基於傷害故意，共同傷害己○○，且致己○○受
    有頭部外傷、併雙側眼睛挫傷等傷勢，並已經己○○合法告
    訴（檢察官起訴書中誤認未經合法告訴，與卷內資料不符，
    參前述），自另應成立傷害罪。是核被告甲○○、丙○○、
    庚○○、乙○○、辰○○均係犯刑法第302 條笫1 項之剝奪
    行動自由罪。被告甲○○、乙○○、辰○○另成立刑法第27
    7 條笫1 項傷害罪。被告甲○○等5 人就上開刑法第302 條
    笫1 項之剝奪行動自由罪及被告甲○○、乙○○、辰○○就
    上開刑法笫277 條笫1 項傷害罪，各有犯意之聯絡及行為之
    分擔，皆為共同正犯。被告甲○○、乙○○、辰○○所犯上
    開傷害及剝奪行動自由罪二罪間，有方法、目的之牽連關係
    ，應從一重依刑法第302 條第1 項剝奪行動自由罪論處。爰
    審酌被告甲○○曾有侵占、違反動產擔保交易法等前科之素
    行；被告丙○○前無犯罪前科紀錄；被告庚○○曾有違反就
    業服務法前科之素行；被告辰○○曾有違反麻醉藥品管理條
    例、槍砲彈藥刀械管制條例等前科之素行；被告乙○○曾有
    偽造文書前科之素行，有臺灣高等法院被告前案紀錄表附卷
    可稽。渠等因己○○於屏東市北區菜市場販賣魚貨競爭等事
    宜，不思理性正當方法解決問題，竟於己○○駕車返回高雄
    途中加以攔阻共同剝奪己○○之行動自由，其中甲○○、乙○○、辰○○復共同傷害己○○，致己○○受有頭部外傷、
    併雙側眼睛挫傷等傷害。另衡渠等犯後於本院審理時，均否
    認犯行砌詞卸責，犯後態度不佳，然己○○所受上開傷勢尚
    非嚴重及遭剝奪行動自由之時間尚短，犯罪所生危害非鉅及
    被告甲○○、丙○○、庚○○、乙○○、辰○○犯罪之動機
    、目的、手段、智識程度、生活狀況等一切情況，分別量處
    如主文所示之刑，並均諭知易科罰金之折算標準，以資懲戒
    。
三、至公訴意旨雖認庚○○、丙○○亦有共同傷害人身體之犯意
    聯絡，共同毆打己○○成傷等語。惟查；
  (一)證人即告訴人己○○於本院審理時結證稱：甲○○叫我下來
    ，我下來後甲○○、乙○○就打我，辰○○把我抱住。吳姓
    父子2 人打我的頭部、身體等語（見本院卷笫250 頁），是
    證人己○○並未證稱庚○○有共同傷害己○○之行為。至證
    人辛○○於本院審理時雖結證稱：庚○○當日有在場，是剛
    才打抓己○○4 人中之1 人云云。然被告庚○○否認有共同
    傷害甲○○之犯行，且證人己○○既未證稱庚○○有共同傷
    害之行為，復無積極證據足認庚○○就傷害己○○之犯行亦
    有犯意之聯絡，自難僅憑證人辛○○上開所證，即逕認被告
    庚○○亦有共同傷害己○○之犯行。
  (二)被告丙○○並無共同傷害己○○之行為，僅對辛○○、丑○○陳稱沒有他們的事，叫他們到旁邊去等情，業據證人辛○○在本院審理時結證在卷（見本院卷笫261 頁），且無積極
    證據足認丙○○與甲○○、乙○○、辰○○就傷害己○○之
    犯行亦有犯意之聯絡，自難認定被告丙○○亦有共同傷害己○○之犯行。
  (三)綜上，檢察官就被告丙○○、庚○○有共同傷害己○○之犯
    嫌，所為之舉證尚未能達通常一般之人均不致有所懷疑，而
    得確信其為真實之程度，揆諸前揭說明，當無從據以為被告
    丙○○、庚○○傷害罪有罪之認定。惟就被告丙○○、庚○○上開涉犯傷害罪嫌部分，公訴意旨認此部分若成立犯罪，
    與被告庚○○、丙○○上開妨害自由事實論罪科刑部分，有
    牽連犯裁判上一罪關係，爰不另為無罪之諭知。
四、公訴意旨另以：被告甲○○、丙○○、庚○○、辰○○、乙○○、巳○○均係「港都漁業協會」之成員，平時因在各傳
    統市場販賣魚貨，而與傳統市場內販賣魚貨之攤商壬○○（
    原名吳許足蓮）、己○○、子○○、劉官佑時起衝突，渠等
    乃基於恐嚇危害安全之概括犯意，連續為下列行為：(一)91年
    3 月中旬某日，在屏東縣林邊鄉林邊市場內，被告甲○○、
    丙○○、庚○○等3 人與魚販壬○○因搶客人一事發生衝突
    ，渠等3 人竟共同基於恐嚇危害安全之犯意聯絡，砸毀壬○○之攤位（毀損部分未提出告訴，且已逾告訴期間），並出
    言恐嚇壬○○稱：不准在林邊、鳳山、五甲、工協市場擺設
    攤位販賣魚貨，否則要讓妳生意做不下去，無法生存等語，
    致使壬○○心生畏懼，足生危害於壬○○之安全；又於91年
    5 月11日上午9 時許，在高雄縣大樹鄉九曲堂菜市場內，恐
    嚇壬○○稱：不准在市場擺設攤位販賣魚貨，否則要讓妳生
    意做不下去，無法生存等語，亦致使壬○○心生畏懼，足生
    危害於壬○○之安全。(二)因在屏東縣屏東市○○路與中正路
    口之北區菜市場，與魚販己○○有衝突，被告甲○○、丙○○、庚○○、辰○○、乙○○5 人即共同基於恐嚇危害安全
    之犯意聯絡，於91年5 月10日上午11時30分許，夥同不詳姓
    名之成年男子10數人，共同埋伏於屏東縣屏東市○○路上，
    對己○○出言恐嚇稱：我要讓你死，敢做我的菜市場等語，
    致使己○○心生畏懼，足生危害於己○○之安全(三)於91年10
    月間某日，在高雄市前鎮漁市場內，被告庚○○、辰○○基
    於恐嚇危害安全之犯意聯絡，共同至子○○之攤位，出言恐
    嚇子○○稱：不得進入市場擺設攤位販賣魚貨，否則會砸毀
    攤位等語，致使子○○心生畏懼，足生危害於子○○之安全
    。(四)被告辰○○、庚○○、巳○○共同基於恐嚇危害安全之
    犯意聯絡，於91年10月12日晚上，先由被告辰○○打電話給
    卯○○，恐嚇劉官佑不得進入臺南縣麻豆鎮五市場擺設攤位
    販賣魚貨，否則會讓其很難看等語，之後過1 、2 星期後，
    再由被告庚○○打電話給卯○○，以同一內容之言語恐嚇劉
    官佑，之後過1 、2 星期後，復由被告巳○○打電話給卯○○，以同一內容之言語恐嚇劉官佑，致使卯○○心生畏懼，
    均足生危害於卯○○之安全。因認被告甲○○、丙○○、庚○○、巳○○、乙○○、辰○○均涉犯刑法第305 條恐嚇危
    害安全罪嫌等語。
五、按犯罪事實應依證據認定之，無證據不得認定犯罪事實；不
    能證明被告犯罪或其行為不罰者，應諭知無罪之判決，刑事
    訴訟法第154 條第2 項及第301 條第1 項分別定有明文。次
    按告訴人之告訴，係以使被告受刑事訴追為目的，是其陳述
    是否與事實相符，仍應調查其他證據以資審認（最高法院52
    年度台上字笫1300號判例意旨參照）。又按認定犯罪事實所
    憑之證據，雖不以直接證據為限，間接證據亦包括在內，然
    無論直接或間接證據，其為訴訟上之證明，須於通常一般之
    人均不致於有所懷疑，而得確信其為真實之程度者，始得據
    之為有罪之認定，倘其證明尚未達到此一程度，而有合理性
    懷疑之存在時，即無從為有罪之認定（最高法院76年台上字
    第4986號判例意旨參照）。
六、公訴人認被告甲○○、丙○○、庚○○、巳○○、乙○○、
    辰○○涉有上揭恐嚇危害安全罪嫌，無非係以被害人壬○○
    、己○○、子○○、劉官佑之指述，證人辛○○所述及被告
    巳○○坦承有打電話給劉官佑為其主要論據。訊據被告甲○○等6 人均堅詞否認有起訴書即上開公訴意旨所指恐嚇危害
    安全之犯行，分別辯稱如下：
  (一)就公訴意旨(一)壬○○部分：被告甲○○辯稱：在林邊市場時
    ，伊有在場去幫港都漁業協會會員癸○○賣魚，並未與壬○○說話，在林邊、九曲堂市場均沒有恐嚇壬○○等語；被告
    丙○○辯稱：伊有去林邊市場幫癸○○賣魚，在林邊、九曲
    堂均沒有恐嚇壬○○等語；被告庚○○辯稱：伊去林邊市場
    幫忙賣魚，在林邊、九曲堂市場均沒有恐嚇壬○○等語。
  (二)就公訴意旨(二)張家佑部分：被告甲○○、丙○○、乙○○、
    辰○○、庚○○均辯稱：沒有恐嚇己○○等語。
  (三)就公訴意旨(三)子○○部分：被告庚○○辯稱：子○○在前鎮
    市場沒有攤位、未與辰○○共同恐嚇子○○等語；被告辰○○辯稱：子○○在前鎮市場沒有攤位，伊僅見過子○○，沒
    有與子○○講過話，更沒有出言恐嚇子○○不得到市場賣漁
    等語。
  (四)就公訴意旨(四)劉官佑部分：被告庚○○辯稱：伊只是與劉官
    佑聊天，沒有恐嚇劉官佑等語；被告巳○○辯稱：伊跟本就
    不曾到麻豆市場賣魚，與劉官佑沒有利益衝突，伊雖有打電
    話給劉官佑，但只是叫他不要與黑肉明惡性競爭，沒有恐嚇
    劉官佑等語；被告辰○○辯稱：與劉官佑認識很久，有打電
    話跟他聊天，但沒有出言恐嚇劉官佑叫他不要去台南麻豆鎮
    五市場擺設攤位販賣魚貨，否則會讓他很難看等語。
七、經查：
  (一)公訴意旨(一)被告甲○○、丙○○、庚○○（下稱被告甲○○
    等3 人）涉犯恐嚇危害壬○○安全部分：
  １、此部分犯罪事實為被告甲○○、丙○○、庚○○所堅詞否
      認，而公訴人認被告甲○○等3 人涉犯恐嚇危害壬○○安
      全罪嫌，除了被害人壬○○之指述外，並無任何其他積極
      證據足資佐證。
  ２、證人癸○○於本院審理時結證稱：我有在林邊市場擺設賣
      魚攤位，甲○○、庚○○等人有在我開幕的時候去過1 次
      。被告甲○○、庚○○、丙○○去我那裡去幫我賣魚，大
      概早上8 點多去賣，10點多就走了。沒有與壬○○吵架，
      甲○○、庚○○、丙○○也沒有到壬○○的攤位，他們一
      直都在我的攤位那邊，沒有離開。壬○○當日攤位擺在雙
      向馬路的對面，他們3 人坐車子直接離開市場，沒有去砸
      壬○○的攤位等語（見本院卷笫180 至182 頁）；證人戊○○於本院審理時結證稱：我與我先生癸○○在屏東林邊
      市場擺攤位，開幕當天甲○○、丙○○、庚○○、丁○○
      有去幫忙賣。他們約早上8 點多去的，約10點多或11點離
      開。他們在幫忙賣魚的時候都沒有離開，都在我們攤位的
      前面幫忙喊客人‧他們離開的時候我看到他們坐車走的。
      當天擺攤時附近有其他攤位，馬路對面只有1 攤賣魚的，
      我們沒有跟那個攤位吵過架等語（見本院卷第187 至189
      頁）；證人丁○○結證稱：癸○○在林邊市場擺設魚攤，
      開幕當天我有去幫忙，我是8 點多去的，我是主動要去幫
      忙的，我到現場時甲○○等3 人還沒到，當天我們都在幫
      忙賣魚。賣魚的期間都沒有離開攤位，也沒有跟別人發生
      爭執，甲○○他們先離開，我是約10點多離開等語（見本
      院卷笫189 至191 頁）。是證人癸○○、戊○○、丁○○
      3 人於本院審理時均已證稱：被告甲○○等3 人當日係前
      往幫忙賣魚，並無與壬○○發生爭吵或砸毀壬○○攤位等
      語詳確，且所證情節互核大致相符，自堪信為真實。而衡
      之常情，若被告甲○○等3 人果有恐嚇被害人壬○○或砸
      毀壬○○攤位之情事，在場之證人癸○○等人自無均未見
      聞之理，是被害人壬○○上開指述，與證人上開所證不合
      ，自難採信。
  ３、又證人即被害人壬○○於本院審理時復證稱：林邊市場約
      是在3 月的時候，對方有10幾個人。他們人都站在路中間
      靠我這邊拉客人，「用嘴巴講他們那攤比較便宜，讓我這
      攤沒生意做」，我們魚都沒有賣，等到他們賣完魚，我們
      就收走。「林邊攤位沒有被砸」。沒有五甲市場、而鳳山
      市場就是工協市場等語甚詳（見本院卷笫244 、247 、24
      8 頁），亦證被告甲○○等3 人上開辯稱：沒有砸毀壬○○攤位，只是幫忙賣魚等語堪信為真實。是公訴意旨認被
      告甲○○等3 人有砸毀壬○○攤位及出言恐嚇壬○○稱：
      不准在林邊、鳳山、五甲、工協市場擺設攤位販賣魚貨，
      否則要讓你生意做不下去，無法生存等語，與上開事證尚
      有未合，不足採信。
  ４、至證人壬○○於本院審理時雖證稱：在九曲堂是於91年5
      月11日上午被威脅。甲○○威脅我要我不能在市場裡賣，
      要不然要給我難看，當場有庚○○、丙○○、甲○○、甲○○的兒子（即乙○○）、太太共7 、8 個人云云。惟查
      ，證人即被害人壬○○上開所證：甲○○、丙○○、庚○○等人有恐嚇伊云云，除被害人壬○○上開指述外，並無
      臨近攤商或當日購物之客人具結作證以供查明是否與實情
      相符，亦無其他積極證據足資佐憑，本院自難憑採。
  ５、綜上，檢察官就被告甲○○等3 人有公訴意旨(一)所指之恐
      嚇危害壬○○安全犯嫌，除被害人壬○○之片面指訴，並
      無任何確切積極證據足資佐證與事實相符，所為之舉證尚
      未能達通常一般之人均不致有所懷疑，而得確信其為真實
      之程度，揆諸前揭說明，當無從據以為被告甲○○等3 人
      有罪之認定。惟公訴意旨認此部分若成立犯罪，與公訴意
      旨(二)等其他恐嚇危害安全部分，有連續犯之裁判上一罪關
      係，而與上開妨害自由事實論罪科刑部分，有牽連犯裁判
      上一罪關係，爰不另為無罪之諭知。
  (二)公訴意旨(二)被告甲○○、丙○○、庚○○、乙○○、辰○○
    （下稱：被告甲○○等5 人）涉犯恐嚇危害己○○安全部分
    ：
  １、此部分犯罪事實為被告甲○○、丙○○、庚○○、乙○○
      、辰○○所堅詞否認，且互核渠等供述一致。
  ２、檢察官就公訴意旨所載己○○遭人以「我要讓你死，敢做
      我菜市場」等語出言恐嚇及己○○因此心生畏懼等情，並
      未就其認定上開犯罪事實所憑證據出處明確記載（如己○○警詢或偵訊中何日之指述）及提出其他積極證據足資佐
      憑。經本院遍查全卷資料，亦未見己○○於警詢及偵訊中
      指述其有遭何人以「我要讓你死，敢做我菜市場」等語出
      言恐嚇及因此心生畏懼之情。又證人即告訴人己○○於本
      院審理時亦僅證稱：甲○○說我去做他的屏東北區菜市場
      ，所以打我，有被人毆打及剝奪行動自由等語，而未證述
      其有上開公訴意旨所載遭恐嚇之情，有本院93年3 月16日
      審判筆錄在卷可佐（參本院卷第250 至260 頁）。況上開
      公訴意旨所載己○○有遭人以「我要讓你死，敢做我菜市
      場」等語出言恐嚇，縱屬真實，亦僅係甲○○等人何以傷
      害己○○之動機或原因，此由證人己○○上揭所證：甲○○說我去做他的屏東北區菜市場，所以打我等語自明，而
      非對告訴人己○○通知將加惡害之旨，使其心生畏佈為目
      的，自與恐嚇危害安全罪之要件亦屬有間，而不成立恐嚇
      危害安全罪。
  ３、綜上，檢察官就被告甲○○等5 人有公訴意旨(二)所指之恐
      嚇危害己○○安全犯嫌，所為之舉證尚未能達通常一般之
      人均不致有所懷疑，而得確信其為真實之程度，揆諸前揭
      說明，當無從據以為被告甲○○等3 人有罪之認定。惟公
      訴意旨認此部分若成立犯罪，與上開妨害自由事實論罪科
      刑部分，有牽連犯裁判上一罪關係，爰不另為無罪之諭知
      。
  (三)公訴意旨(三)被告庚○○、辰○○涉犯恐嚇危害子○○安全部
    分：
  １、公訴意旨略以：於91年10月間某日，在高雄市前鎮漁市場
      內，被告庚○○、辰○○基於恐嚇危害安全之犯意聯絡，
      共同至子○○之攤位，出言恐嚇子○○稱：不得進入市場
      擺設攤位販賣魚貨，否則會砸毀攤位等語，致使子○○心
      生畏懼，足生危害於子○○之安全，因認被告庚○○、辰
      ○○涉犯刑法第305 條恐嚇危害安全罪嫌等語。惟查，此
      部分犯罪事實為被告庚○○、辰○○所堅詞否認，而公訴
      人認被告庚○○、辰○○涉犯恐嚇危害子○○安全罪嫌，
      除了被害人子○○之指述外，並無任何其他積極證據足資
      佐證。
  ２、證人子○○於本院審理時已證稱：我在高雄市前鎮魚市場
      內沒有攤位等語明確（見本院卷笫236 頁），則被告辰○○、庚○○自不可能對子○○恐嚇其不得進入前鎮市場擺
      設攤位販賣魚貨。又被告庚○○、辰○○沒有說「如果再
      賣要砸毀你的攤位」乙節，亦據證人子○○於本院審理時
      證稱明確在卷（見本院卷笫237 、240 、242 頁）。是起
      訴書所載（即上開公訴意旨）：被告庚○○、辰○○在高
      雄市前鎮漁市場，基於恐嚇危害安全之犯意聯絡，共同至
      子○○之攤位，出言恐嚇子○○稱：不得進入市場擺設攤
      位販賣魚貨，否則會砸毀攤位等語，與證人子○○上開證
      述之情即有未合，而非可信。從而，本院自難認被告辰○○、庚○○有公訴意旨所載之上揭犯罪事實。
  ３、至證人子○○於本院審理時雖證稱：前鎮魚市場是世蒼仔
      跟黑肚仔（戴眼鏡胖胖的，辰○○）他們二個一起跟我講
      ，叫我不要去兵仔市場賣，如果我再去賣他們要給我好看
      ，有帶著威脅的口氣云云。惟查，證人子○○於本院審理
      時先證稱：黑肚（即辰○○）及庚○○在前鎮世場威脅我
      1 次。我於90年間開始在台南的兵仔市場擺攤。90年之前
      沒有發生過糾紛，沒有跟他們說過話，是從我去兵仔市場
      擺攤後才發生糾紛，是在90年初的時候云云（見本院卷笫
      237 、241 頁），後則證稱：庚○○、辰○○約是我在兵
      仔市場賣魚後過半年，約是90年之年中或年尾對我說兵仔
      市場是他們的，我不能去擺，要不然要給我好看。過了約
      半年，他們又跟我講1 次云云（見本院卷笫241 頁）。經
      提示秘密證人A2警訊筆錄，證人子○○則又改稱：應係89
      年之年初云云（見本院卷笫241 頁）。再經訊問何以A2筆
      錄記載係89年底，究係年底或年初？證人子○○就恐嚇之
      時間竟再度改口稱：係89年之年中，我是89年開始賣魚云
      云（見本院卷241 至242 頁）。後再次訊問「他們何時在
      前鎮市場跟你講的？」，證人子○○又改口籠統稱：是在
      我作筆錄的前半年，約是89、90年左右云云。是證人子○○就恐嚇之次數及時間，前後指述顯有不一致，其上開證
      述，自難採信，而不足為被告庚○○、辰○○不利之認定
      。
  ４、卷內固有子○○所有E8-8736 號自用小貨車前擋風玻璃被
      砸毀之照片。惟證人子○○於本院審理時已證稱：不知道
      何人砸損等語（見本院卷笫242 頁），且僅憑該照片，並
      無法證明該小貨車之前擋風玻璃遭砸毀與被告庚○○、辰
      ○○有關係，更不足以證明被告庚○○、辰○○有恐嚇危
      害子○○安全之犯行。
  ５、綜上，檢察官就被告庚○○、辰○○有公訴意旨(三)所指之
      恐嚇危害子○○安全犯嫌，除被害人子○○前後不一之片
      面指訴外，並無任何確切積極證據足資佐證與事實相符，
      所為之舉證尚未能達通常一般之人均不致有所懷疑，而得
      確信其為真實之程度，揆諸前揭說明，當無從據以為被告
      庚○○、辰○○有罪之認定。惟公訴意旨認此部分若成立
      犯罪，與公訴意旨(二)等其他恐嚇危害安全部分，有連續犯
      之裁判上一罪關係，而與上開妨害自由事實論罪科刑部分
      ，有牽連犯裁判上一罪關係，爰不另為無罪之諭知。
  (四)公訴意旨(四)被告庚○○、辰○○、巳○○（下稱被告庚○○
    等3人）涉犯恐嚇危害劉官佑安全部分：
  １、公訴意旨略以：被告辰○○、庚○○、巳○○共同基於恐
      嚇危害安全之犯意聯絡，於91年10月12日晚上，先由被告
      辰○○打電話給卯○○，恐嚇劉官佑不得進入臺南縣麻豆
      鎮五市場擺設攤位販賣魚貨，否則會讓其很難看等語，之
      後過1 、2 星期後，再由被告庚○○打電話給卯○○，以
      同一內容之言語恐嚇劉官佑，之後過1 、2 星期後，復由
      被告巳○○打電話給卯○○，以同一內容之言語恐嚇劉官
      佑，致使卯○○心生畏懼，均足生危害於卯○○之安全。
      因認被告庚○○、巳○○、辰○○均涉犯刑法第305 條恐
      嚇危害安全罪嫌等語。惟查，此部分犯罪事實為被告庚○○、辰○○及巳○○所堅詞否認，而公訴人認被告庚○○
      等3 人涉犯恐嚇危害劉官佑安全罪嫌，除了被害人劉官佑
      之指述外，並無任何其他積極證據足資佐證。
  ２、證人劉官佑於本院審理時證稱：辰○○打電話給我叫我不
      要去麻豆菜市場做生意，沒有威脅我。庚○○後來打電話
      給我，也是先叫我不要過去賣，說如果我還要過去賣，以
      後大家都很難看，沒有講得很嚴厲，他講這樣我是沒有當
      作一回事。巳○○打電話給我也是叫我不要過去賣，說如
      果還要再去賣，大家就難看等語甚詳（見本院卷笫176 頁
      ）。是依證人劉官佑上開所證之情，被害人劉官佑並未遭
      被告辰○○之恐嚇，亦未因庚○○等人對劉官佑說不要過
      去麻豆菜市場做生意，如果劉官佑還要過去賣，以後大家
      都很難看等語因而之心生畏懼，致危及劉官佑在社會日常
      生活之安全感。自與恐嚇危害安全罪嫌要件有間，而難以
      認定被告辰○○、庚○○、巳○○有恐嚇危害犯行。
  ３、再者，若被害人劉官佑確遭被告庚○○等3 人恐嚇致生危
      害劉官佑之安全，則衡之常情及經驗法則，理當立即報警
      尋求協助。惟查，被告庚○○等3 人打電話給劉官佑後，
      劉官佑並未報警，直至劉官佑嗣後被打，才至警局作筆錄
      乙情，亦據劉官佑於本院審理時證稱在卷（見本院卷笫17
      8 頁），亦證證人劉官佑上揭所證：辰○○沒有恐嚇我。
      庚○○庚○○後來打電話給我，也是先叫我不要過去賣，
      說如果我還要過去賣，以後大家都很難看，沒有講得很嚴
      厲，他講這樣我是沒有當作一回事等語並非子虛。
  ４、此外，於(1)91年10月29日，庚○○與「海王子」方面之人
      聯絡，庚○○表示：「不然約個時間，我請吃飯，大家好
      好談一談」；(2)91年10月29日「海王子」的「大仔」向庚○○抱怨：「沒啦！是你們一直來衝我們的場。」，庚○○解釋：「不是啦！你們那邊事先也沒跟我們說啊！」；
      (3)91年10月30日，庚○○與劉官佑聯絡：「早上我已經擋
      掉，叫他不去了，現在就是要看是要開放還是恢復以前那
      樣」；(4)91年10月30日，庚○○與「海王子」某男聯絡，
      約下星期一大家出來講，小明順便也找來，順便找昆仔聊
      天．．．等語；(5)91年11月2 日，庚○○與巳○○聯絡，
      巳○○表示：「小明不是知道已經講好了嗎？那黑肉明知
      道了嗎？」、「該事情都是小明引起的，我會叫黑肉明和
      小明講清楚啦！」、「這個小明也真是糟糕，都弄好的事
      情，以後大家就會說我們港都都講話像放屁一樣」、「反
      正這事情是小明搞出來的，我們也沒有必要擔這個責任」
      ，庚○○對於「小明」違反其與「海王子」之約定，亦覺
      得十分沒面子，表示：「害我現在電話都不敢接」；(6)91
      年11月2 日，巳○○打電話向「黑肉明」抱怨「小明」違
      反約定之事：「之前不是有講好了，什麼原因你知道嗎？
      我跟你說，昨天你家小明又跑去租位，結果被海王子知道
      了，啊你之前不是講好不去做？」、「看你怎麼想啦！事
      情已經幫你弄的很圓滿了，還要搞得這樣」等語；(7)91年
      11 月2日，庚○○與巳○○聯絡，巳○○對於「黑肉明」
      及「小明」違反約定乙事，甚感不滿：「那有人之前都講
      好了，還硬要租，黑肉明要是自己要找死，沒人管的著」
      等語；(8)91年10月2 日丙○○與巳○○聯絡，丙○○知道
      「黑肉明」及「小明」違反約定之後，表示「那他（指黑
      肉明）不是把我們當瘋子」，丙○○甚至表示，如果「黑
      肉明」只租沒去做就可以，如果有去做就讓「海王子」去
      撞，我們也一定挺他（指「海王子」），而巳○○亦抱怨
      ：「像這樣我們以後是要拿什麼和人家談？」；(9)91年11
      月5 日，庚○○與某男聯絡，庚○○表示：「我現在是認
      為叫小明去別的場再做啦，不要再搞入該紛爭了。」，某
      男亦表示：「我也認為互相爭場子對大家都不好啦！」等
      語，有卷附91年11月26日後之通信監察譯文可資佐憑（見
      警一卷笫208 至217 頁）。
  ５、是依上開通信監察譯文內容可知，被告庚○○確實有為了
      「黑肉明」及「小明」與劉官佑在同一市場販賣漁貨，形
      成惡性競爭之事，應某女之請求，出面與劉官佑及「海王
      子」方面之人士協商，且之後庚○○與「海王子」已協調
      好，雙方約定不在同一天於同一市場同時做生意，以避免
      形成惡性競爭。事後「黑肉明」及「小明」竟違背上開雙
      方之約定，庚○○與巳○○因此對「黑肉明」及「小明」
      十分不滿，認為這是「黑肉明」及「小明」的錯，甚至覺
      得很沒有面子，且要叫「小明」至別的市場做，不要再與
      卯○○競爭，亦證被告世蒼、巳○○等打電話給劉官佑叫
      劉官佑不要過去賣，說如果我還要過去賣，「以後大家都
      很難看」應指惡性競爭之下，大家都賺不到錢，大家見面
      就會氣氛不好之意，並非加害劉官佑生命、身體、自由、
      財產之言語。是被告庚○○辯稱：伊沒有恐嚇劉官佑等語
      ；被告巳○○辯稱：伊跟本就不曾到麻豆市場賣魚，與劉
      官佑沒有利益衝突，伊雖有打電話給劉官佑，但只是叫他
      不要與黑肉明惡性競爭，沒有恐嚇劉官佑等語；被告辰○○辯稱：與劉官佑認識很久，有打電話跟他聊天，但沒有
      出言恐嚇劉官佑叫他不要去台南麻豆鎮五市場擺設攤位販
      賣魚貨，否則會讓他很難看等語，堪信為真實。
  ６、綜上，檢察官就被告庚○○等3 人有公訴意旨(四)所指之恐
      嚇危害劉官佑安全犯嫌，所為之舉證尚未能達通常一般之
      人均不致有所懷疑，而得確信其為真實之程度，揆諸前揭
      說明，當無從據以為被告庚○○等3 人有罪之認定。惟就
      被告庚○○、辰○○上開涉犯恐嚇危害罪嫌部分，公訴意
      旨認此部分若成立犯罪，與被告庚○○、辰○○另涉公訴
      意旨(二)等其他恐嚇危害安全部分，有連續犯之裁判上一罪
      關係，而與上開妨害自由事實論罪科刑部分，有牽連犯裁
      判上一罪關係，爰不另為無罪之諭知。至被告巳○○部分
      ，既查無積極事證足資認定被告巳○○確有被訴之恐嚇危
      害安全犯行，自應為被告巳○○無罪判決之諭知。
八、至移送併辦意旨雖另以：於91年5 月10日上午11時30分許，
    甲○○夥同乙○○、庚○○、辰○○、丙○○，在屏東縣屏
    東市○○路422 號前，為防止辛○○及丑○○前往搭救己○○，有限制辛○○、丑○○二人之行動自由等語，因認被告
    甲○○等5 人亦有共同剝奪辛○○、丑○○二人之行動自由
    罪嫌。惟查，被告丙○○並無共同傷害己○○之行為，僅對
    辛○○、丑○○陳稱沒有他們的事，叫他們到旁邊去等情，
    業據證人辛○○在本院審理時結證在卷（見本院卷笫261 頁
    ）。而被告丙○○上開所為即對辛○○、丑○○陳稱沒有他
    們的事，叫他們到旁邊去等語，客觀上並非以非法之手段強
    使辛○○、丑○○「不能依其意思決定而自由離去」之行為
    ，主觀上亦難認其有剝奪辛○○、丑○○行動自由之主觀犯
    意，自不該當刑法第302 條笫1 項剝奪人之行動自由犯行。
    又被告丙○○對辛○○、丑○○所為既不該當剝奪行動自由
    犯行，其他被告甲○○、乙○○、辰○○、庚○○對辛○○
    、丑○○自不成立共同剝奪辛○○、丑○○行動自由犯行。
    此外亦無其他積極證據足認被告甲○○等5 人確有共同剝奪
    辛○○、丑○○行動自由之犯行。是檢察官就被告丙○○、
    甲○○、乙○○、庚○○、辰○○共同涉犯剝奪辛○○、丑
    ○○行動自由犯嫌部分，所為之舉證尚未能達通常一般之人
    均不致有所懷疑，而得確信其為真實之程度，揆諸前揭說明
    ，就上開部分，當無從據以為被告甲○○等5 人有罪之認定
    。從而，就此部分移送併辦部分之被告犯行，與上開有罪論
    罪科刑部分，自無裁判上一罪關係，本院依法自不得併予審
    理。
據上論斷，應依刑事訴訟法第299 條第1 項前段、第301 條笫1
項，刑法笫28條、笫302 條笫1 項、笫277 條笫1 項、笫55條、
笫41條笫1 項前段，罰金罰鍰提高標準條例笫1 條前段、笫2 條
，判決如主文。
本案經檢察官寅○○到庭執行職務。
中    華    民    國    95    年    1     月    18    日
                  鳳山刑事第一庭審判長法  官  陳志銘
                                      法  官  林芳華
                                      法  官  林永村
以上正本證明與原本無異。
如不服本判決，應於判決送達後10日內，向本院提出上訴狀。
中    華    民    國    95    年    1    月     18    日
                                      書記官  李祥銘
附錄本判決論罪之法條：
中華民國刑法第302條
(剝奪他人行動自由罪)
私行拘禁或以其他非法方法，剝奪人之行動自由者，處5 年以下
有期徒刑、拘役或300 元以下罰金。
因而致人於死者，處無期徒刑或7 年以上有期徒刑，致重傷者，
處3 年以上10年以下有期徒刑。
第一項之未遂犯罰之。
中華民國刑法第277條
(普通傷害罪)
傷害人之身體或健康者，處3 年以下有期徒刑、拘役或1 千元以
下罰金。犯前項之罪因而致人於死者，處無期徒刑或7 年以上有
期徒刑；致重傷者，處3 年以上10年以下有期徒刑。


司法院資訊處製作；財團法人民間司法改革基金會備份。
